臺灣臺中地方法院刑事判決
111年度交訴字第276號
公  訴  人  臺灣臺中地方檢察署檢察官
被      告  洪嘉偉


上列被告因肇事逃逸案件，經檢察官提起公訴（111年度偵字第1
8853號），聲請改依協商程序而為判決，本院合議庭裁定由受命
法官獨任進行認罪協商程序，判決如下：
    主  文
洪嘉偉犯駕駛動力交通工具發生交通事故致人受傷逃逸罪，處有
期徒刑陸月，如易科罰金，以新臺幣壹仟元折算壹日。
    犯罪事實及理由
一、本件犯罪事實及證據，除證據部分增列「被告洪嘉偉於本院
    準備程序時之自白」外，餘均引用檢察官起訴書之記載（如
    附件）。
二、本件經檢察官與被告於審判外達成協商之合意且被告已認罪
    ，其合意內容如主文所示。經查，上開協商合意並無刑事訴
    訟法第455條之4第1項所列情形之一，檢察官聲請改依協商
    程序而為判決，本院爰不經言詞辯論，於協商合意範圍內為
    協商判決。
三、另補充：按法院於審酌被告是否適用累犯規定而加重其刑時
    ，訴訟程序上應先由檢察官就前階段被告構成累犯之事實，
    以及後階段應加重其刑之事項，主張並具體指出證明方法後
    ，法院才需進行調查與辯論程序，而作為是否加重其刑之裁
    判基礎。前階段構成累犯事實為檢察官之實質舉證責任，後
    階段加重量刑事項為檢察官之說明責任，均應由檢察官分別
    負主張及具體指出證明方法之責。且檢察官就被告構成累犯
    之事實及應加重其刑之事項，有所主張並指出證明方法後，
    基於精簡裁判之要求，即使法院論以累犯，無論有無加重其
    刑，判決主文均無庸為累犯之諭知（最高法院110年度台上
    大字第5660號裁定意旨參照）。查被告前於108年間，因施
    用毒品案件，經本院分別判處有期徒刑4月、4月確定，嗣經
    本院裁定定應執行有期徒刑6月確定，於108年10月21日徒刑
    執行完畢出監乙節，有臺灣高等法院被告前案紀錄表可參，
    另業據檢察官於本院審理時提出執行案件資料表各乙份為證
    （見本院卷第43-46頁），被告於本院審理時對於上開檢察
    官所提出之資料表示沒有意見等語（見本院卷第38頁），是
    被告受上開前案徒刑之執行完畢後，5年以內故意再犯本案
    有期徒刑以上之罪，符合累犯之規定。然檢察官另說明：因
    其累犯前案所犯為毒品案件，與本案肇事逃逸罪質不同，不
    加重其刑等語（見本院卷第38頁），本院衡酌其前案犯行與
    本案行為之罪質顯不相同，犯罪型態及手段亦屬有異，尚未
    足就此判斷被告具特別惡性或對刑罰反應力薄弱，參酌司法
    院大法官釋字第775號解釋之意旨，爰不依刑法第47條第1項
    之規定加重其刑（依刑事裁判書類簡化原則，判決主文不記
    載累犯）。　    
四、應適用之法條：刑事訴訟法第455 條之2 第1 項、第455 條
     之4 第2 項、第455 條之8 、第454 條第2 項。
五、本判決除有刑事訴訟法第455條之4第1項第1款於本訊問程序
    終結前，被告撤銷協商合意或檢察官撤回協商聲請者；第2
    款被告協商之意思非出於自由意志者；第4款被告所犯之罪
    非第455條之2第1項所定得以聲請協商判決者；第6款被告有
    其他較重之裁判上一罪之犯罪事實者；第7款法院認應諭知
    免刑或免訴、不受理者情形之一，及違反同條第2項「法院
    應於協商合意範圍內為判決；法院為協商判決所科之刑，以
    宣告緩刑或2年以下有期徒刑、拘役或罰金為限」之規定者
    外，不得上訴。
六、如有上開可得上訴情形，應於收受判決送達後20日內向本院
    提出上訴書狀（應敘述具體理由並附繕本）。上訴書狀如未
    敘述理由，應於上訴期間屆滿後20日內補提理由書於本院。
本案經檢察官鐘祖生提起公訴，檢察官林忠義到庭執行職務。
中　　華　　民　　國　　111 　年　　9 　　月　　30　　日
                  刑事第十二庭  法  官  陳怡君
以上正本證明與原本無異。
                                書記官  蔡明純
中　　華　　民　　國　　111 　年　　9 　　月　　30　　日
　　　　　　　　　
◎附錄本案論罪科刑法條
中華民國刑法第185條之4
駕駛動力交通工具發生交通事故，致人傷害而逃逸者，處6月以
上5年以下有期徒刑；致人於死或重傷而逃逸者，處1年以上7年
以下有期徒刑。
犯前項之罪，駕駛人於發生交通事故致人死傷係無過失者，減輕
或免除其刑。
◎附件
臺灣臺中地方檢察署檢察官起訴書
                                    111年度偵字第18853號
　　被　　　告　洪嘉偉　男　47歲（民國00年00月0日生）
　　　　　　　　　　　　住○○市○○區○○街000巷00號
　　　　　　　　　　　　國民身分證統一編號：Z000000000號
上列被告因公共危險案件，已經偵查終結，認應提起公訴，茲將
犯罪事實及證據並所犯法條分敘如下：
　　　　犯罪事實
一、洪嘉偉前因施用毒品案件入監執行有期徒刑，於民國108年1
    0月21日執行完畢。詎仍不知悔改，於110年12月5日18時37
    分許，騎乘車牌號碼000-0000號普通重型機車（登記車主為
    其母洪王綉美），沿臺中市西區自由路1段由北向南方向行
    駛，於行經自由路1段與法院前街交岔口時，明知機車駕駛
    人應注意車前狀況，並隨時採取必要之安全措施。且於行經
    行人穿越道，遇有行人穿越時，無論有無交通指揮人員指揮
    或號誌指示，均應暫停讓行人先行通過。而依當時天候晴、
    夜間有照明、柏油路面乾燥無缺陷、無障礙物、視距良好，
    並無不能注意之情事，竟疏未注意及此而貿然前行。適行人
    陳耀欽於同一時間，沿法院前街之行人穿越道由東往西方向
    行走，洪嘉偉所騎乘之上揭機車車頭遂自右撞及陳耀欽，陳
    耀欽因而受有臀部疼痛、頸部疼痛扭傷、肩膀疼痛、頭痛、
    背痛等傷害（過失傷害部分另為不起訴處分）。洪嘉偉明知
    其騎車肇事致陳耀欽倒地受傷，竟未採取救護或其他必要措
    施，復未向警察機關報告，旋即騎車駛離肇事現場逃逸。嗣
    經到場處理車禍事故之員警張岳文循線查獲。
二、案經陳耀欽訴請臺中市政府警察局第一分局報告偵辦。
　　　　證據並所犯法條
一、證據清單及待證事實：
編號 證據名稱 待證事實  １ 被告洪嘉偉警詢暨偵訊中之供述 坦承有於犯罪事實所述時地騎車摔倒在地，惟矢口否認有何肇事逃逸犯行，辯稱伊不知道撞到人云云。  ２ 證人即告訴人陳耀欽警詢暨偵訊中之證述 其於犯罪事實所述時地，遭被告騎乘之機車撞及，致其倒地受傷，被告旋即騎車逃逸之事實。  ３ 證人洪王綉美警詢中之證述 車牌號碼000-0000號普通重型機車向為被告洪嘉偉騎乘使用之事實。  ４ 員警職務報告、道路交通事故肇事人自首情形紀錄表、道路交通事故初步分析研判表、道路交通事故現場圖、道路交通事故調查報告表㈠㈡、交通事故補充資料表、疑似道路交通事故肇事逃逸追查表、舉發違反道路交通管理事件通知單、交通事故現場照片、監視錄影畫面翻拍照片 本件交通事故發生經過。  ５ 中國醫藥大學附設醫院診斷證明書 告訴人陳耀欽因本件交通事故受有傷害之事實。  ６ 本署刑案資料查註記錄表及108年度執更字第2500號指揮書、臺灣臺中地方法院沙鹿簡易庭107年度沙簡字第721號及108年度沙簡字第57號判決書、臺灣臺中地方法院108年度聲字第1175號裁定書  被告於本件構成累犯之事實。 
二、核被告洪嘉偉所為，係犯刑法第185條之4第1項前段之肇事
    逃逸罪嫌。被告有如犯罪事實所述之前案執行紀錄，有本
    署刑案資料查註紀錄表在卷可稽，其於5年以內故意再犯本
    件有期徒刑以上之肇事逃逸罪，為累犯，請斟酌是否依刑法
    第47條第1項之規定加重其刑。
三、依刑事訴訟法第251條第1項提起公訴。
　　此　致
臺灣臺中地方法院
中　　華　　民　　國　 111　　年　　6 　　月　　27　　日
　　　　　　　　　　　　　　　檢　察　官  鐘祖聲
本件正本證明與原本無異
中　　華　　民　　國　 111　　年　　7 　　月　　8 　　日
                              書  記  官  黃佳琪
中華民國刑法第185條之4
駕駛動力交通工具發生交通事故，致人傷害而逃逸者，處 6 月
以上 5 年以下有期徒刑；致人於死或重傷而逃逸者，處 1 年以
上 7 年以下有期徒刑。
犯前項之罪，駕駛人於發生交通事故致人死傷係無過失者，減輕
或免除其刑。